ACORDAO-COMPLETO-2416612

ACÓRDÃO 1907/2020 ATA 27/2020 - PLENÁRIO

VISTOS, relatados e discutidos estes embargos de declaração, interpostos por Isaac Romeu Moreira Ribeiro contra o Acórdão 1118/2020-TCU-Plenário.
ACORDAM os ministros do Tribunal de Contas da União, reunidos em sessão do Plenário, ante as razões expostas pela relatora, e com fulcro nos arts. 32 e 34 da Lei 8.443/1992, em:
9.1. conhecer destes embargos de declaração, acolhê-los parcialmente e atribuir-lhes efeitos infringentes;
9.2. excluir do débito de que trata o subitem 9.1.13 do Acórdão 1563/2012-TCU-Plenário, em relação a Fernando Gomes Oliveira e a Isaac Romeu Moreira Ribeiro, as despesas comprovadas na fase recursal, atribuindo-se a seguinte composição à dívida remanescente:
	Notas Fiscais
	Valor (R$) 
	Data do pagamento 

	48 
	10.346,00
	24/3/2000

	73 
	4.238,00
	16/8/2000

9.3. tornar insubsistente o débito atribuído no subitem 9.1.15 do Acórdão 1563/2012-TCU-Plenário.
9.4. dar ciência desta deliberação ao embargante, a Fernando Gomes Oliveira, a Alexandre Assis de Carvalho e a Florisvaldo Ferreira Júnior, sócios da empresa Mercantil Saúde Ltda., ao Município de Itabuna/BA e ao procurador-chefe da Procuradoria da República no Estado da Bahia.

Embargos de declaração contra acórdão que deu provimento parcial a recurso de revisão interposto em face de deliberação que julgou as contas do recorrente irregulares em decorrência de irregularidades na aplicação de recursos do Piso de Assistência Básica do Sistema Único de Saúde - PAB/SUS..

Município de Itabuna/BA.

3. Recorrente: Isaac Romeu Moreira Ribeiro (CPF XXX.160.385-XX).

13.1. Ministros presentes: José Mucio Monteiro (Presidente), Walton Alencar Rodrigues, Benjamin Zymler, Raimundo Carreiro, Ana Arraes (Relatora), Bruno Dantas e Vital do Rêgo.
13.2. Ministro-Substituto convocado: Augusto Sherman Cavalcanti.
13.3. Ministros-Substitutos presentes: Marcos Bemquerer Costa, André Luís de Carvalho e Weder de Oliveira.

ACORDAO-COMPLETO-2533344

Acórdão 2317/2022 - Plenário

Isaac Romeu Moreira Ribeiro

ANA ARRAES

ministra Ana Arraes.

Isaac Romeu Moreira Ribeiro, ex-secretário municipal de Saúde de Itabuna/BA, interpôs embargos de declaração (peça 576) contra o Acórdão 1118/2020-TCU-Plenário, que apreciou o recurso de revisão interposto contra o Acórdão 1563/2012-TCU-Plenário, de relatoria do ministro-substituto Marcos Bemquerer. Este último, por sua vez, julgou tomada de contas especial instaurada pelo Fundo Nacional de Saúde em decorrência de irregularidades na aplicação de recursos do Piso de Assistência Básica do Sistema Único de Saúde - PAB/SUS, nos exercícios de 1999/2000, no referido município.
2.	Quanto ao mérito, as alegações recursais do embargante foram:
"3.1 Da Existência de Erro Material e Contradição. Análise da Documentação Apresentada pela Empresa ITAMED
Direto ao âmago, tem-se que os itens 35 e seguintes do Acórdão retiraram a responsabilidade do Recorrente sobre diversas notas, dado que comprovada a entrega da mercadoria, mas ao final restou-lhe imputado o débito sobre as Notas Fiscais ns. 40, 48, 72, 73, 71 e 119. Vejamos o quadro comparativo entre o Acórdão ora embargado e o Ofício 22167/2020-TCU/Seproc quanto aos valores imputados ao Recorrente:
	
		Itamed - Acórdão

	Notas Fiscais
	Valor (R$) 
	Data do
	Ofício

			pagamento

	40
	R$   89,60
	24/02/2000
	89,60,
	24/02/2000

	48
	R$
	10.346,00
	24/03/2000
	10.346,00,
	24/03/2000

	72/73
	R$
	4.516,80
	16/08/2000
	4.516,80,
	16/08/2000

	71
	R$
	5.166,00
	18/08/2000
	5.166,00,
	18/08/2000

	119
	R$
	3.905,00
	07/12/2000
	3.905,00,
	07/12/2000

	122
	R$
	3.880,00
	28/12/2000

		R$
	27.903,40

Ora, Excelência, todas as notas da empresa ITAMED foram comprovadas e o próprio raciocínio da Ilustre Ministra foi nesse sentido. Oportuna a transcrição do item 41:
"De forma similar, valendo-me das conclusões da unidade técnica nesta etapa dos autos, foram analisadas as declarações feitas pelos servidores Elanir G. Fitterman, Maria das Graças V. Ferreira, Verônica Maria B. S. Pinho e Renê A. Cardoso, atestando o recebimento e destinação dos produtos aos postos de saúde municipais e consultórios odontológicos das notas fiscais 56, 76, 103, 105, 112, 113, 123, 128, 129, 130, 131, 146 (empresa ServTudo) , 199, 368, 369, 429, 447, 487, 488, 489, 490, 491, 495, 496 (Comercial Malta) , 40, 71, 72, 119, 122 (empresa Itamed) e 61 (Mercantil Saúde) " (g.n) 
Portanto, há reconhecimento de que a mercadoria foi entregue, bem como de que a dívida não deve prosseguir, mas a mesma foi mantida no Ofício ora objurgado, havendo claro erro material/contradição passível de correção através dos presentes aclaratórios.
Em nenhum momento há qualquer ressalva em relação à empresa Itamed no sentido de manutenção da cobrança. Tanto é que nos itens seguintes (42., 43...) , a nobre Relatora trata das outras empresas, menos da empresa supracitada, a entender que a dívida não deveria subsistir.
Assim, requer o conhecimento dos embargos em tela para, no mérito, lhe dar provimento para que a contradição/inexatidão material seja devidamente suprida.
3.2 Da Existência de Contradição. Lapsus Scribendi De Fácil Verificação. Da Imputação de Responsabilidade Sobre a Documentação Relacionada à Empresa MERCANTIL SAÚDE
Em caminho similar ao das outras empresas, restou verificada as declarações e ateste das notas fiscais. Contudo a Corte entendeu que remanesce a irregularidade referente ao pagamento de nota fiscal inidônea, visto que a AIDF do rodapé da nota fiscal 61 (peça 12, p. 8) , de número 1903000831999, é diferente, por um dígito, daquela informada pela Sefaz/BA à peça 252, p. 28 (19030008311999) . Desse modo, restou endossada a conclusão da unidade técnica de que tal fato impede que se reconheça a comprovação do adimplemento da obrigação contratual da empresa, tudo em clara contradição ao reconhecimento da existência de declarações e ateste das notas fiscais.
A diferença de "um dígito" fez com que todos os talonários fossem revestidos de ilegalidade e, consequência disso, imputado a multa ao Recorrente. Sobre o tema, importante recorrer aos requisitos legais de Autorização para Impressão de Documentos Fiscais (AIDF) , previstos no Regulamento do ICMS do Estado da Bahia, Decreto nº 6.284 de 14 de Março de 19972:
O tema está vertido no art. 196 do aludido Decreto, nos seguintes termos:
Art. 196. O número da AIDF será constituído de: I - dois dígitos indicativos da Diretoria de Administração Tributária; II - dois dígitos indicativos da Inspetoria Fazendária;
- seis algarismos, em seqüência direta, correspondendo ao número da AIDF, por Inspetoria Fazendária;
IV - quatro dígitos indicativos do ano.
Aplicando-se isso ao caso concreto, temos a seguinte descrição dos códigos:
	Art. 196 do REGULAMENTO DO ICMS DO
	AIDF da
		AIDF

	ESTADO DA BAHIA 1997
	SEFAZ
		Mercantil

				Saúde

	I - Dois dígitos indicativos da Diretoria de Administração
	19
		19
	
	Tributária;
				
	II - Dois dígitos indicativos da Inspetoria Fazendária;
	03
		03
	
	III - seis algarismos, em sequência direta,
	000831
		000831

	correspondendo ao número da AIDF, por Inspetoria
				
	Fazendária;
				
	IV - Quatro dígitos indicativos do ano.
	1999
		999
	
Nota-se, portanto, que a numeração segue a uma métrica, dado que a origem da numeração é única, no Estado. A diferença ocorreu por conta do ano de 1999, que erroneamente digitou-se a menos um número. Ora, Excelência, não foi invenção ou criacionismo com o fim de burlar, mas erro típico e comum ao tempo da nota fiscal manual.
Pelo que se percebe, fica claro que houve mero lapsus scribendi de digitação na tipografia responsável pela impressão dos talonários. Se submetida a qualquer análise técnica, ver-se-á que a Nota Fiscal não teve o número da AIFD com intuito de burlar o Fisco. Se a finalidade fosse sonegar, seria nota fria: a AIFD seria algo completamente destoante da lógica; os números seriam falsos e não haveria recolhimento e entrega de produto. Mas comprovada a sua entrega, não há de se imputar ressarcimento ao erário por conta do preciosismo de um dígito errado na AIFD impressa, sob pena de ver-se chancelado o enriquecimento sem causa em favor do erário.
Hora, Excelências, ao tempo da emissão de Nota Fiscal manual, o erro mais comum ocorria na tipografia: alguém, por erro comum, simples, digitava algarismos a mais ou a menos. Muitas vezes o responsável da gráfica, pela impressão do talão, ou o digitador que lhe auxiliava, pedia para cancelar o talão e fazer outro justamente porque tinha errado na gráfica.
Ao tempo, se a finalidade fosse fraldar, fazia-se talão em duplicidade, sem um erro sequer da numeração da AIFD, pois o intuito era simular e não criar números falsos de AIFD, dado que havia uma conferência por amostragem desse critério. No passado, tinha-se inclusive de fazer a perfuração com as letras da SEFAZ, com o fito de se conferir a correção do número, mas o que depois não houve sequência. Feita a conferência, o talão era entregue à empresa para seu uso.
Destarte, não pode aludido preciosismo ser suficiente para implicar a série de malefícios ao cidadão, que vê-se obrigado a ressarcir ao Estado numerário vultoso apenas por um erro de digitação de um número, sendo que, restou mais que comprovada a entrega dos bens adquiridos pelo poder público.
A contradição da decisão ao reconhecer a entrega da mercadoria e, ainda assim, imputar ao Recorrente débito que não deu causa, tudo pela existência de erro material de fácil verificação por qualquer olhar atento, revela injustiça e defeito passível integração através dos presentes aclaratórios.
3.3 Da Existência de Contradição. Da Imputação de Responsabilidade Sobre a Documentação Relacionada à Empresa COMERCIAL MALTA
Nos termos do item 43, embora comprovada a entrega das mercadorias, a Colenda Corte de Contas entendeu pela manutenção da irregularidade referente à falta de comprovação da existência da sede da empresa (peça 1, p. 36-37; item 2 da alínea "b" da peça 1, p. 45; peça 12, p. 37, 39; peça 14, p. 35; peça 17, p. 24; peça 18, p. 24- 25, e item 7.2.12, alínea "b", da peça 25, p. 36) . Nesse caso, também houve impedimento no sentido de que se reconheça a comprovação do adimplemento da obrigação contratual da empresa
No ponto, afirmou a nobre Relatora: "apesar das declarações e atesto das notas, resta a irregularidade referente à falta de comprovação da existência da sede da empresa". E, por esta razão, muito embora a prova do recebimento das mercadorias, imputa ao Recorrente a responsabilidade de ressarcimento de todas as notas fiscais emitidas.
Alguns detalhes merecem ser analisados.
De início, bom retomar o entendimento vetusto que Oscar Barreto Filho3 apresentou em 1969 sobre a "Teoria do Estabelecimento Comercial", tese da qual surgiu o conceito de estabelecimento comercial, utilizado no nosso Código Civil de 2002:
Art. 1.142. Considera-se estabelecimento todo complexo de bens organizado, para exercício da empresa, por empresário, ou por sociedade empresária.
Já sob a óptica de Fabio Ulhôa4 "estabelecimento empresarial é o conjunto de bens que o empresário reúne para a exploração de sua atividade econômica". Observa-se que os doutrinadores convergem nov sentido de que o estabelecimento é indispensável ao exercício da empresa, sem o qual seria impossível dar início à exploração de qualquer atividade empresarial. Mas isso não significa que não existe empresa sem estabelecimento físico.
Para Tomazette, é um equívoco, do ponto de vista jurídico, entender o estabelecimento como o local onde se exerce a atividade:
O estabelecimento é um complexo de bens organizados pelo empresário e não apenas o imóvel utilizado para o exercício da atividade. O estabelecimento não se confunde com a coisa comercial, com o local físico do exercício da atividade.  (grifamos) 
Analisando o ponto comercial, que seria um bem incorpóreo do estabelecimento empresarial, devemos perceber que este é diferente do imóvel, mas não deixa de ser o local de exercício da atividade empresária.
Destaque-se, contudo, que com o surgimento dos escritórios virtuais, por exemplo, o ponto deixou de ser apenas um ambiente físico, no qual a empresa é instalada para atendimento dos clientes, com seus próprios móveis, equipamentos e pessoal, passando a existir também num ambiente onde os bens - corpóreos e incorpóreos - não fazem parte do acervo próprio da empresa.
Da mesma forma, os serviços oferecidos pela empresa podem ser prestados pelos próprios empresários ou por pessoal contratado para tal, sem que, no entanto, obrigue-se que tais serviços sejam prestados num local fixo. É totalmente possível que os serviços sejam prestados à distância ou no local contratado pelo adquirente desses serviços.
Ora, as alegações apresentadas na Denúncia (peça 01, p. 36-37) de que em visita a Rua Sóstenes de Miranda, nº 89, Térreo, Centro, Itabuna/Ba não foi encontrada a empresa Comercial Malta não comprova, por si só, que a mercadoria não foi entregue e que a empresa não existe. Inclusive, restou descrito na peça acusatória que a empresa fora registrada na Junta Comercial do Estado da Bahia em 09 de novembro de 1998, com atividade econômica "Comércio Atacadista de Produtos Farmacêuticos, Médicos, Ortopédicos e Odontológicos", o que afasta completamente as acusações de que a empresa, juridicamente, não existira.
Na prática, importa primeiro saber se os produtos foram entregues. E nesse ponto não há dúvida. Agora, imputar toda a responsabilidade dos produtos, embora entregues, apenas porque meses depois não se encontrou a empresa fisicamente, é uma distância interpretativa que não tem precedentes.
Apenas para reforçar, no direito tributário, ramo do direito que rege as relações entre o Fisco e o contribuinte, o domicílio do contribuinte é o da eleição, nos termos do art. 127 do Código Tributário Nacional. Ou seja, ele elege o domicílio que quiser. Portanto, pode o empresário ter um depósito em algum lugar e a sede da empresa ser um mero escritório, de onde despacha os atos principais, sem que haja a visibilidade empresarial pretendida pela fiscalização.
Por outro lado, uma fiscalização in loco empreendida meses após os fatos geradores, não pode exigir que a empresa se mantenha fisicamente em um determinado local, haja vista a inexistência de dever legal de sua mantença por qualquer intervalo de tempo. Note-se que o Embargante só tomou conhecimento em novembro de 2003, portanto, quatro anos após os fatos, o que inviabilizou o seu dever de provar a existência física da empresa.
Nessa diretriz, mais uma vez a decisão traz proposições inconciliáveis entre sí, sendo incontestável a existência de contradição ao reconhecer a entrega da mercadoria e, ainda assim, imputar ao Recorrente débito que não deu causa, tudo pela mera impossibilidade de constatação da sede física da empresa no momento da auditoria.
IV. DOS PEDIDOS
EX POSITIS, o Embargante vem, mui respeitosamente, perante Vossa Excelência, requerer que os presentes Embargos de Declaração sejam conhecidos e providos, com o consequente reconhecimento dos efeitos infringentes decorrentes da superação das contradições e do reconhecimento do erro material."
É o relatório.

Harrison Ferreira Leite (OAB/BA 17.719) e outros representando o embargante; Luiz Fernando Maron Guarnieri (OAB/BA 26.001) e outros representando Suzinete César Valadares; Lucas Cabral Aboboreira (OAB/BA 24.559) e outros representando a Itamed Comércio e Distribuição Ltda.; Anacleto da Silva Santos (OAB/BA 15.436) e outros representando Carlos Eduardo Andrade Galvão; Fábio Alves Ferreira (OAB/BA 21.981) representando Alexandre Assis de Carvalho e Florisvaldo Ferreira Júnior; Luiz Fernando Maron Guarnieri (OAB/BA 26.001) e outros representando Fabrício Moreira Valadares; Ademir Ismerim (OAB/BA 7.829) e outros representando Fernando Gomes Oliveira; Edmylla de Almeida Cristo (OAB/BA 29.049) representando Margarida Barros Setenta; Anderson Cavalcante das Neves Costa (OAB/BA 22.070) e outros representando o Município de Itabuna/BA.

Não atuou.

EMBARGOS DE DECLARAÇÃO. TOMADA DE CONTAS ESPECIAL. FUNDO NACIONAL DE SAÚDE. FRAUDE NA APLICAÇÃO DE RECURSOS DO PISO DE ATENÇÃO BÁSICA (PAB). CONHECIMENTO. EXISTÊNCIA DE CONTRADIÇÃO. ACOLHIMENTO PARCIAL. EFEITOS INFRINGENTES. REDUÇÃO DO DÉBITO.

TOMADA DE CONTAS ESPECIAL (TCE)

não atuou.

Preenchidos os requisitos de admissibilidade, cabe conhecer dos embargos de declaração interpostos por Isaac Romeu Moreira Ribeiro contra o Acórdão 1118/2020-TCU-Plenário.
2. 	Tal deliberação apreciou recurso de revisão interposto contra o Acórdão 1563/2012-TCU-Plenário, de relatoria do ministro-substituto Marcos Bemquerer, que julgou tomada de contas especial instaurada pelo Fundo Nacional de Saúde em decorrência de irregularidades na aplicação de recursos do Piso de Assistência Básica do Sistema Único de Saúde - PAB/SUS, nos exercícios de 1999/2000, no Município de Itabuna/BA.
3.	Em sua peça recursal, o embargante alegou a existência de erro material e contradição na análise da documentação apresentada pela empresa Itamed. Sustentou que todas as notas da empresa foram comprovadas e que, por isso, a dívida das notas fiscais remanescentes não deveria prosseguir.
4.	Afirmou a existência de contradição em relação à imputação de responsabilidade sobre a documentação relacionada à empresa Mercantil Saúde, referente à divergência na Autorização para Impressão de Documento Fiscal - AIDF da nota fiscal apresentada pela empresa, por entender que se trata de mero erro de digitação no documento.
5.	Por fim, aduziu a existência de contradição na análise da documentação relacionada à empresa Comercial Malta, por entender que não é possível imputar responsabilidade pelo fato de a empresa não ter sido encontrada fisicamente.
6.	No tocante à empresa Itamed, assiste razão ao recorrente.
7.	Primeiramente, cabe lembrar que o voto condutor do Acórdão 1165/2015-TCU-Plenário, ao reconhecer que a empresa Itamed "comprovou a entrega dos produtos cujo inadimplemento havia sido a ela inicialmente imputado", não afastou a responsabilidade dos gestores públicos pela ausência de comprovação de entrada dos materiais no almoxarifado da prefeitura/secretaria.
8.	Considerando que a imputação de responsabilidade aos gestores se deu pela falta de evidências da entrada no almoxarifado dos referidos materiais, o voto condutor da decisão embargada demonstrou que foram passíveis de comprovação, por meio de ateste no recebimento e declaração de servidora responsável pelo recebimento, firmada em cartório, os materiais relacionados a algumas notas fiscais indicadas na deliberação embargada. Pela pertinência, transcrevo a seguir o trecho relacionado:
"40. Por esse motivo, considero que referido documento, em conjunto com o ateste do recebimento dos materiais (carimbo e assinatura) nas notas fiscais abaixo referidas, deve ser usado para reduzir o montante do débito atribuído aos responsáveis, conforme tabela a seguir:
	NFs da empresa Itamed
	Data do pagamento
	Valor do débito (peça 25, p. 13) 
	Referência no e-TCU da nota e do atesto
	Referência no e-TCU da declaração de recebimento
	Referência no acórdão condenatório (1.563/2012-Plenário) 

	1, 13, 14
	20/11/00
	R$ 15.612,10
	peça 9, p. 14, peça 11, p. 31 e 32
	Peça 37, p. 22
	Subitem 9.1.8

	2
	17/11/00
	R$ 16.055,00
	peça 10, p.32
	Peça 37, p. 22
	Subitem 9.1.8

	4
	16/11/00
	R$ 3.823,00
	peça 10, p.34
	Peça 37, p. 22
	Subitem 9.1.8

	460
	23/08/99
	R$ 10.100,00
	peça 11, p.41
	Peça 37, p. 22
	Subitem 9.1.8

	466
	21/09/99
	R$ 3.765,00
	peça 11, p.42
	Peça 37, p. 22
	Subitem 9.1.8

	122
	03/11/00
	R$ 3.880,00
	peça 11, p.39
	Peça 37, p. 22
	Subitem 9.1.13

	447
	12/05/99
	R$ 14.800,00
	peça 11, p.30
	Peça 37, p. 22
	Subitem 9.1.8

9.	Compulsando os autos, verifico que, além das notas já consideradas, também há declaração da servidora Maria das Graças Viana Ferreira, farmacêutica responsável interinamente pelo recebimento dos medicamentos, informando ter sido responsável pelo recebimento dos produtos relacionados às notas fiscais 40, 72, 71 e 119 da Itamed (peça 252, p. 26) .
10.	Contudo, remanescem não comprovadas as despesas relativas às notas fiscais 48 e 73 da mesma empresa, relacionadas no subitem 9.1.13 do Acórdão 1563/2012-TCU-Plenário, no valor de R$ 10.346,00 e R$ 4.238,00, respectivamente (peça 11, p. 34 e 37) , que não constaram das declarações de recebimento dos produtos acostadas aos autos.
11.	A contradição suscitada existiu, razão pela qual se conferem efeitos infringentes a este recurso, para alterar o valor do débito e deste abater as tais notas fiscais, constantes do subitem 9.1.13 do Acórdão 1563/2012-TCU-Plenário.
12.	Em relação à empresa Mercantil Saúde, o embargante informou que a diferença de um dígito na AIDF no rodapé da Nota Fiscal 61 (peça 12, p. 8) , a qual apresentou o número 1903000831999, apesar de o número informado pela Sefaz/BA ser 19030008311999 (peça 252, p. 28) , se deu em razão de erro de digitação na tipografia.
13.	Alegou que, conforme o art. 196 do Regulamento do ICMS do Estado da Bahia, Decreto 6.284, de 14 de março de 1997, os quatro últimos dígitos da AIDF se referem ao indicativo do ano e que a "divergência ocorreu por conta do ano de 1999, que erroneamente digitou-se a menos um número".
14.	Verificando o referido documento fiscal (peça 12, p. 8) , observo ter sido expedido em 1999 e estar a sua divergência numérica exatamente no primeiro dígito que compõe o indicativo do ano, conforme o regulamento do ICMS do estado indicado pelo embargante.
15.	Considerando a existência de ateste de recebimento na referida nota fiscal e declaração de servidor, médico e diretor do departamento médico lotado na Secretaria Municipal de Saúde de Itabuna/BA confirmando o recebimento dos materiais (peça 252, p. 24) , considero não ser razoável imputar ao embargante o débito em face de erro de natureza formal.
16.	Por essa razão, deve-se tornar insubsistente o subitem 9.1.15 do Acórdão 1563/2012-TCU-Plenário.
17.	Por fim, em relação à empresa Comercial Malta, não há a contradição apontada pelo embargante.
18.	O recorrente sustenta que esta Corte entendeu pela manutenção da irregularidade referente à falta de comprovação da existência da sede da empresa, embora tenha sido comprovada a entrega das mercadorias.
19.	Diferentemente do alegado, o voto condutor da deliberação embargada não reconheceu terem sido as mercadorias entregues, mas concluiu que, apesar das declarações e atesto das notas apresentados, os argumentos trazidos em sede de recurso de revisão não lograram afastar as irregularidades apontadas em etapas anteriores dos autos. Nesse sentido, reproduzo parte do voto condutor da deliberação embargada: 
"43. Quanto à empresa Comercial Malta, apesar das declarações e atesto das notas, resta a irregularidade referente à falta de comprovação da existência da sede da empresa (peça 1, p. 36-37; item 2 da alínea "b" da peça 1, p. 45; peça 12, p. 37, 39; peça 14, p. 35; peça 17, p. 24; peça 18, p. 24-25, e item 7.2.12, alínea "b", da peça 25, p. 36) . Nesse caso, também, há impedimento no sentido de que se reconheça a comprovação do adimplemento da obrigação contratual da empresa." (grifei) 
20.	Assim, as razões recursais apresentadas em nada inovam no contexto fático e jurídico posto na prolação do acórdão condenatório e não são capazes de demonstrar a existência física da empresa Comercial Malta, conforme apontado pela auditoria realizada pelo Departamento Nacional de Auditoria do SUS e CGU e corroborado pelo relator original deste feito.
21.	Dessa forma, sendo aquela considerada fisicamente inexistente, todos os documentos probantes tornam-se inidôneos, e fica inviabilizada a demonstração do nexo de causalidade entre os recursos do Piso de Assistência Básica do Sistema Único de Saúde e as despesas incorridas com a referida empresa, o que implica remanescer o dano aos cofres públicos.
	Ante o exposto, acolho parcialmente os presentes embargos de declaração e VOTO por que seja aprovada a minuta de deliberação que submeto a este Colegiado.
TCU, Sala das Sessões Ministro Luciano Brandão Alves de Souza, em 22 de julho de 2020.
ANA ARRAES 
Relatora